【裁判字號】    97,上易,252
【裁判日期】    970522
【裁判案由】    竊盜
【裁判全文】
臺灣高等法院高雄分院刑事判決         97年度上易字第252號
上  訴  人  臺灣高雄地方法院檢察署檢察官
被      告  甲○○
                    之1
上列上訴人因被告竊盜案件，不服臺灣高雄地方法院96年度易字
第3831號中華民國97年1 月31日第一審判決（起訴案號：臺灣高
雄地方法院檢察署96年度偵字第28951 號），提起上訴，本院判
決如下：
    主  文
原判決撤銷。
甲○○攜帶兇器竊盜，累犯，處有期徒刑柒月。
    事  實
一、甲○○曾犯加重竊盜案件，經臺灣高雄地方法院於民國96年
    6 月11日以96年易字第1486號判處有期徒刑6 月確定，於96
    年7 月16日因減刑後徒刑執行完畢出監。詎仍不知悔改，竟
    意圖為自己不法之所有，於96年10月10日上午9 時20分前之
    某時許，持客觀上足以致人死傷之刀片1 支、尖嘴夾1 支、
    螺絲起子2 支，趁無人注意之際，循高雄縣鳳山市○○街54
    巷25之3 號所在公寓大樓之樓梯直上該棟無人居住之頂樓陽
    台上搜尋財物，嗣在該處放置之辦公桌內，竊得屋主乙○○
    之鋸齒剪刀1 把，適遭乙○○於同日上午9 時20分許至頂樓
    取物時發現，因而報警當場查獲。
二、案經高雄縣政府警察局鳳山分局報請臺灣高雄地方法院檢察
    署檢察官偵查起訴。
    理  由
一、就證據能力而言，按「被告以外之人於審判外之陳述，雖不
    符刑事訴訟法第159 條之1 至第159 條之4 等4 條之規定（
    即傳聞法則例外得為證據之情形），而經當事人於審判程序
    同意作為證據，法院審酌該言詞陳述或書面陳述作成時之情
    況，認為適當者，亦得為證據。」；「當事人、代理人或辯
    護人於法院調查證據時，知有第159 條第1 項不得為證據之
    情形，而未於言詞辯論終結前聲明異議者，視為有前項之同
    意。」，刑事訴訟法第159 條之5 定有明文。查本件關於證
    人乙○○於警詢中之陳述，以及扣押物品目錄表、搜索、扣
    押筆錄、贓物認領保管單、照片等傳聞證據，於本院調查證
    據時，檢察官及被告均未於言詞辯論終結前聲明異議，本院
    審酌證人之陳述以及書證作成時之情況，並無虛偽，認為適
    當，依上開規定，均得為證據。
二、訊據被告甲○○矢口否認有竊盜之故意，辯稱：被告只是撿
    到小剪刀，拿來剪指甲，不是要偷東西云云。然查上揭犯罪
    事實，已經被告甲○○於原審法院行準備程序中坦承不諱，
    核與證人即被害人乙○○於警詢及偵訊時證述情節相符，復
    有搜索扣押筆錄、扣押物品目錄表、贓物認領保管單、抽屜
    照片2 張、皮包照片2 張、剪刀缺角照片2 張、住宅照片12
    及頂樓平面圖附卷可證，且被告於被查獲時，該鋸齒剪刀1
    把係放置於被告所有之背包內，此有被告之警詢筆錄可參，
    足證被告已有據為己有之意思；而該剪刀既置放於頂樓陽台
    上之辦公桌內，且功能正常，被害人乙○○亦陳稱該剪刀是
    供其釣魚時所用之工具，亦足見並非被害人乙○○所棄置之
    物，亦無撿到之可言。足證被告之上開自白核與事實相符，
    被告事後翻異，顯係卸責之詞，不足採信，犯行洵堪認定。
三、按刑法第321 條第1 項第3 款之攜帶兇器竊盜罪，係以行為
    人攜帶兇器竊盜為其加重條件，此所謂兇器，其種類並無限
    制，凡客觀上足對人之生命、身體、安全構成威脅，具有危
    險性之兇器均屬之（最高法院79年臺上字第5253號判例參照
    ）。被告攜帶之刀片、尖嘴夾、螺絲起子，雖未扣案，惟均
    係質地堅硬或銳利之器物，依社會一般觀念均足以對人之生
    命、身體安全構成威脅，在客觀上顯然具有危險性，應屬兇
    器無訛。核被告所為，係犯刑法第321 條第1 項第3 款加重
    竊盜罪，又被告係趁無人注意之際，循高雄縣鳳山市○○街
    54 巷25 之3 號所在公寓大樓之樓梯直上該棟無人居住之頂
    樓陽台上，已經被告供述甚明，並有照片可證，尚難認有毀
    越門扇、牆垣或其他安全設備而犯之情形，檢察官起訴認被
    告另有刑法第321 條第1 項第2 款之加重情形，尚有未合。
    被告曾犯加重竊盜案件，經臺灣高雄地方法院96年易字第
    1486號判處有期徒刑6 月確定，於96年7 月16日因減刑後徒
    刑執行完畢出監，有臺灣高等法院被告前案紀錄表1 份在卷
    可參，其受有期徒刑之執行完畢後，5 年以內故意再犯本件
    有期徒刑以上之罪，為累犯，應依刑法第47條第1 項規定加
    重其刑。
四、原審據以論罪科刑，固非無見。惟查被告前已有4 次竊盜前
    科，均被判處徒刑，另犯毒品危害防制條例之罪，此有臺灣
    高等法院被告前案紀錄表1 份在卷可參，其素行不良，惡性
    非輕，而刑法第59條之酌量減輕其刑，必於犯罪之情狀，在
    客觀上足以引起一般同情，認為即予宣告法定低度刑期，猶
    嫌過重者，始有其適用，至於所竊物品價值之多寡，是否係
    因一時失慮致犯本罪等情狀，僅可為法定刑內從輕科刑之標
    準，不得據為酌量減輕之理由（最高法院51年台上字第899
    號判決參考），原審以「被告雖持前開刀片、尖嘴夾、螺絲
    起子竊取鋸齒剪刀1 把，惟所竊物品價值非鉅，且上開物品
    業經被害人乙○○領回，此有贓物認領保管單可參，另衡酌
    被告係因一時失慮致犯下本罪，其犯罪情狀非無可憫恕之處
    ，是本院認如量以法定最低刑，仍有情輕法重之情形」為由
    ，依刑法第59條規定減輕其刑，自有未洽。檢察官上訴意旨
    ，執此指摘原判決不當，為有理由，自應由本院將原判決撤
    銷改判。爰審酌被告正值中壯年，不思自食其力，為貪圖私
    利，即恣意竊取他人財物，所為不足取，惟念其犯後於原審
    坦承全部犯行，態度尚可等一切情狀，量處如主文第2 項所
    示之刑。至原審檢察官雖以被告一再犯竊盜罪，足見具有犯
    罪習慣，僅藉刑之執行已不足以徹底根絕其惡性，且其攜帶
    客觀上足以致人死傷之工具侵入他人建築物內行竊，對社會
    秩序危害甚鉅，且犯後毫無悔意，藉詞矯飾，惡性匪淺為由
    ，而具體求處有期徒刑1 年2 月，併請求法院依竊盜犯贓物
    犯保安處分條例第3 條第1 項第1 款之規定諭知於刑之執行
    前強制工作2 年，惟竊盜犯贓物犯保安處分條例之適用，原
    即明文設有應執行之刑達1 年以上此一要件（請參該條例第
    2 條第4 項），本院審酌被告犯罪情節尚稱輕微，且已坦認
    犯罪等項，認處以前開徒刑為適當，已如前述，應執行之刑
    既未達1 年，自不得依竊盜犯贓物犯保安處分條例宣告強制
    工作，另檢察官之求刑亦尚嫌過重；又未扣案之刀片1 支、
    尖嘴夾1 支、螺絲起子2 支，雖係被告所有，業據被告供承
    在卷，惟並未扣案，亦不知其形式如何，為避免執行困難，
    本院認以不宣告沒收，較為適當，均併予敘明。
據上論結，應依刑事訴訟法第369 條第1 項前段、第364 條、第
299 條第1 項前段，刑法第321 條第1 項第3 款、第47條第1 項
，判決如主文。
本案經檢察官林應華到庭執行職務。
中    華    民    國    97    年    5     月    22    日
                  刑事第五庭    審判長法  官  曾永宗
                                      法  官  王伯文
                                      法  官  任森銓
以上正本證明與原本無異。
本判決不得上訴。
中    華    民    國    97    年    5     月    22    日
                                      書記官  廖素珍
附錄本件判決論罪科刑法條：
刑法第321條
犯竊盜罪而有左列情形之一者，處 6 月以上、 5 年以下有期徒
刑：
一  於夜間侵入住宅或有人居住之建築物、船艦或隱匿其內而犯
    之者。
二  毀越門扇、牆垣或其他安全設備而犯之者。
三  攜帶兇器而犯之者。
四  結夥三人以上而犯之者。
五  乘火災、水災或其他災害之際而犯之者。
六  在車站或埠頭而犯之者。
前項之未遂犯罰之。


司法院資訊處製作；財團法人民間司法改革基金會備份。
